# 会计信息披露问题

提问人：15828189447NXB 时间：2022-08-17 20:13:59
根据 2021 年 11 月财政部会计司发布的 2021 年第五批企业会计准则实施问答：“二、固定资产准则实施问答
1 、问：不符合固定资产资本化后续支出条件的固定资产日常修理费用应如何进行会计处理?
答：企业应当根据《企业会计准则第 1 号——存货》(财会〔 2006 〕 3 号)、《企业会计准则第 4 号——固定资产》(财会〔 2006 〕 3 号)等有关规定进行会计处理。因此，不符合固定资产资本化后续支出条件的固定资产日常修理费用，在发生时应当按照受益对象计入当期损益或计入相关资产的成本。与存货生产和加工相关的固定资产日常修理费用按照存货成本确定原则进行处理，行政管理部门、企业专设的销售机构等发生的固定资产日常修理费用按照功能分类计入管理费用或销售费用。”
问题：经查询上市公司 2021 年年报披露情况，很多上市公司 2021 年将与存货生产相关的车间固定资产修理费（可费用化部分）列入管理费用项目披露（即未按照上述实施问答调整入存货和营业成本），请问上市公司 2022 年披露财报时，是否必须按照上述要求进行调整？如果调整，有哪方面可行的建议，谢谢陈版主和各位老师。

回答人：chenyiwei
该解答与此前的规定的区别在于：对于不符合资本化条件的固定资产后续支出，原先的规定是只能计入管理费用，而现在可以根据相关固定资产的用途分别计入对应的成本费用科目（例如生产设备的日常维修等后续支出可以计入制造费用）。但不可以计入长期待摊费用等非流动资产项目，因为一旦计入长期待摊费用，就与“不符合资本化条件”的前提相矛盾了。
理论上此问题可作为会计政策变更处理，但如果 2021 年内不变更，到 2022 年才变更，那就是前期差错更正了。